# 求助陈版主：关于新租赁准则建筑行业运用

提问人：我就是我 5 时间：2021-11-25 10:13:19
建筑施工企业A租入挖机、架管等设备，租赁期限超过一年，且金额按月据实结算，即存在每月都不一致的情况（每月支付当月价款的70%）
请问：
1.该类业务是否属于租赁准则规范
2.若属于租赁准则规范，应如何处理

回答人：chenyiwei
1 、这类交易具有已识别资产且承租人可在租赁期内主导租赁资产的使用，所以包含租赁，且不属于准则第三条所列的适用范围排除情形，所以应按租赁准则进行会计处理。
2 、建议根据以往经验合理估计租赁期，如果租赁期超过一年的，则需确认使用权资产和租赁负债。或者，如果合同约定采用每月实际的机械使用小时数来计算租金的，则属于可变租赁付款额，且不取决于指数或比率，故可以不纳入使用权资产和租赁负债的初始计量金额。